【裁判字號】    89,易,5205
【裁判日期】    900307
【裁判案由】    詐欺
【裁判全文】
臺灣高雄地方法院刑事判決                        八十九年度易字第五二五號
    公訴人  台灣高雄地方法院檢察署檢察官
    被  告  甲○○
右列被告因詐欺案件，經檢察官提起公訴（八十九年度偵字第二三六八三號），本院
判決如左：
    主  文
甲○○意圖為自己不法之所有，以詐術使人將本人之物交付，處有期徒刑肆月，如易
科罰金，以參百元折算壹日。
    事  實
一、甲○○明知自己並無資力支付租車之租金，竟意圖為自已不法之所有，於民國八
    十九年七月十六日，在高雄市○○區○○里○○路一九四號乙○○所經營之興旺
    機車出租行，佯向乙○○租用車牌號碼ＯＬＩ--三六三號之現值為新台幣 (下同
    ）五萬五千元之重型機車一台，約定租用一天，租金一日八百元，並將身分證件
    留置在乙○○處，惟其租得該機車後，竟一去不返，除拒絕返還該機車，屢經催
    討均置之不理，乙○○至此始知受騙。
二、案經告訴人乙○○訴由臺灣高雄地方法院地檢署檢察官偵查起訴。
    理  由
一、訊據被告甲○○固不否認向告訴人乙○○承租上開機車使用，而其並未依約支付
    租金，屆期亦未返還該機車之事實，惟矢口否認有何詐欺取財之犯行，辯稱：伊
    並無故意不返還該機車，只是租用當天晚上在岡山朋友家附近遭竊，但是因為心
    虛而未向警察局報案，後來同年九月間因他案遭法院羈押，所以一直沒有和告訴
    人聯絡，伊願意和告訴人處理云云。經查，被告於上開時、地，向告訴人租用該
    機車，且屆期未返還之事實，業據被告供承在卷，核與告訴人乙○○於偵訊及本
    院審理中指訴綦詳，復有被告八十九年七月十六日向告訴人租車之紀錄及被告身
    分證證件影本在卷足稽。另參以被告自同年七月十六日租車後，僅繳交一日租金
    八百元，本應在翌日返還該機車，被告卻一去不返，至告訴人提出告訴之日止積
    欠大量租金，其在同年九月九日雖因案羈押，但距租車之日已有二月之久，期間
    均未主動與告訴人聯繫清償租金事宜，顯見被告在租車之初，即無依約還車之意
    ，其有詐欺乙○○之意圖甚明，被告雖辯稱該機車當晚在岡山失竊，然其於該機
    車遭竊後，並未向任何警察局報案，已與常情有違，況該機車迄今未尋獲，是其
    前開辯稱其無詐欺意圖，顯係事後卸責之詞，尚無可採。綜上所述，被告犯罪事
    證明確，犯行實堪認定。
二、核被告所為，係犯刑法第三百三十九條第一項之詐欺取財罪。審酌被告犯罪後雖
    否認犯行，然其所詐得之財物非鉅，且有意與告訴人和解，爰量處如主文所示之
    刑，以資懲儆。又被告行為後，刑法第四十一條已於九十年一月十日經公布修正
    為第四十一條第一項，由原來犯最重本刑為三年以下有期徒刑之罪，而受六個月
    以下有期徒刑或拘役之宣告，因身體、教育、職業、或家庭之關係，執行顯有困
    難者，得以一元以上三元以下折算一日，易科罰金之要件，修改為犯罪重本刑為
    五年以下有期徒刑之罪，而受六個月以下有期徒刑或拘役之宣告，得易科罰金。
    比較新舊法，應以新法有利於被告，自應依刑法第二條第一項前段之規定，適用
    裁判時前開修正之刑法第四十一條規定，就被告所宣告之刑，併以諭知易科罰金
    之折算標準。
據上論斷，應依刑事訴訟法第二百九十九條第一項前段、刑法第二條第一項前段、第
三百三十九條第一項、第四十一條第一項、罰金罰鍰提高標準條例第一條前段、第二
條，判決如主文。
中      華      民      國      九十  年      三    月      七      日
                                 臺灣高雄地方法院刑事第二庭
                                     法  官  施  柏  宏
右正本證明與原本無異。
如不服本判決，應於判決送達後十日內，向本院提出上訴狀。
                                     書記官  邱  秋  珍
中      華      民      國      九十      年      三    月      八      日


司法院資訊處製作；財團法人民間司法改革基金會備份。
